【裁判字號】    97,易,2027
【裁判日期】    980218
【裁判案由】    竊盜
【裁判全文】
臺灣彰化地方法院刑事判決              97年度易字第2027號
公  訴  人  臺灣彰化地方法院檢察署檢察官
被      告  甲○○
                    （另案羈押於臺灣台中看守所）
上列被告因竊盜，經檢察官提起公訴（97年度偵字第8388號），
本院判決如下：
    主  文
甲○○犯竊盜罪，處有期徒刑參月，如易科罰金，以新臺幣壹仟
元折算壹日。
    犯罪事實
一、甲○○於民國97年6月17日15時許，因在位於彰化縣彰化市
    ○○路○段637號聖昌精密企業社工作處，與雇主吵架後心生
    不滿，當下決定不願再為雇主工作，正欲離去工作處時，因
    欠缺交通工具，適同事林夆郁所有之車號RN5—591號重型機
    車停放於廠區內且鑰匙未取下，竟基於意圖為自己不法所有
    之犯意，徒手竊取該機車，並將該機車騎其回住處作為平時
    代步交通工具。嗣因警方於臺中市尋獲上開機車始循線查知
    上情。
二、案經林夆郁訴由彰化縣警察局彰化分局報告偵辦。
    理  由
壹、證據能力部分：
    按被告以外之人於審判外之陳述，雖不符前4條之規定，而
    經當事人於審判程序同意作為證據，法院審酌該言詞陳述或
    書面陳述作成時之情況，認為適當者，亦得為證據；當事人
    、代理人或辯護人於法院調查證據時，知有第159條第1項不
    得為證據之情形，而未於言詞辯論終結前聲明異議者，視為
    有前項之同意，刑事訴訟法第159條之5定有明文。本案下列
    引為證據之證人陳述及書證，被告甲○○及檢察官於本院審
    理中均不爭執其證據能力，且以之作為證據並無不當，依上
    揭法條之規定，自均有證據能力。
貳、實體部分：
一、訊據被告固坦承其於前揭時、地騎走告訴人林夆郁所有機車
    之事實，惟否認有何竊盜之犯行，辯稱：上開機車係林夆郁
    停放於公司內供員工使用，平常伊均使用該車作為代步工具
    ，伊並無竊盜之主觀犯意云云。經查，車號RN5—591號重型
    機車係告訴人所有，該機車係提供予員工處理公事上使用，
    平時並非僅被告1人在使用，凡要騎乘該機車外出洽公之員
    工均會報備，被告並未告知即騎走該機車，事後亦未回到公
    司，告訴人係於97年6月17日23時許發現上開機車失竊，因
    被告曾向同事借錢而知該機車係被告騎走，嗣因無法找到被
    告，已於97年7月16日報案等情，業據證人即告訴人林夆郁
    於警訊及偵查中證述明確。又被告於本院審理中亦坦承其未
    告知、亦未經告訴人同意即騎走該機車，該機車應該放回公
    司，伊是將該機車騎回清水作為交通工具使用，並未放回公
    司等語。則被告未經告訴人同意即騎走機車供已代步使用，
    且未返還告訴人，顯有為自己不法所有之意圖，其所辯要無
    可採。此外，復有彰化縣警察局車輛協尋電腦輸入單、車籍
    查詢—基本資料詳細畫面、機車停放地點及尋獲照片等在卷
    可稽。本件事證明確，被告之犯行，洵堪認定。
二、核被告所為，係犯刑法第320條第1項之竊盜罪。爰審酌被告
    不思循正途，竟以竊取之方法滿足個人所需，犯後否認犯行
    ，且未與被害人和解，顯無悔意，並考量其犯罪動機、目的
    、手段、所竊取之財物價值、對被害人所生損害與犯後態度
    等一切情狀，量處如主文所示之刑，並諭知易科罰金之折算
    標準，以示懲儆。
據上論斷，應依刑事訴訟法第299條第1項前段，刑法第320條第1
項、第41條第1項前段，刑法施行法第1條之1，判決如主文。
本案經檢察官陳信郎到庭執行職務。
中    華    民    國    98    年    2     月    18    日
                  刑事第五庭    法  官  羅秀緞
以上正本證明與原本無異。
如不服本判決應於收受判決後10日內向本院提出上訴書狀，並
應敘述具體理由。其未敘述上訴理由者，應於上訴期間屆滿後
20日內向本院補提理由書(均須按他造當事人之人數附繕本)
「切勿逕送上級法院」。
告訴人或被害人對於判決如有不服具備理由請求檢察官上訴者，
其上訴期間之計算係以檢察官收受判決正本之日期為準。
中    華    民    國    98    年    2     月    18    日
                                書記官  林盛輝
附錄本案論罪科刑法條全文：
中華民國刑法第320條
（普通竊盜罪、竊佔罪）
意圖為自己或第三人不法之所有，而竊取他人之動產者，為竊盜
罪，處 5 年以下有期徒刑、拘役或 5 百元以下罰金。
意圖為自己或第三人不法之利益，而竊佔他人之不動產者，依前
項之規定處斷。
前二項之未遂犯罰之。


司法院資訊處製作；財團法人民間司法改革基金會備份。
